臺灣板橋地方法院刑事判決　　　　　　　100年度易字第984號
公　訴　人　臺灣板橋地方法院檢察署檢察官
被　　　告　黃俊龍
上列被告因竊盜案件，經檢察官提起公訴（100 年度偵字第3988
號），本院判決如下：
    主  文
黃俊龍犯攜帶兇器踰越安全設備竊盜罪，累犯，處有期徒刑捌月
。扣案之尖嘴鉗壹支沒收。
    事  實
一、黃俊龍前於民國92年間因犯恐嚇取財罪，經本院以93年度訴
    緝字第93號刑事判決判處有期徒刑一年，於94年4 月10日入
    監執行後，於95年2 月27日執行完畢。
二、黃俊龍前因於重新橋下方堤防之搭建一可供居住之違章建物
    ，因該處對面為新北市三重區達欣工程捷運工地450A標工地
    ，而知悉該工地內有經挖起之電纜線，竟基於攜帶器械踰越
    該工地柵欄侵入工地內剪取工地內之電纜線之攜帶兇器踰越
    安全設備竊盜之犯意，意圖為自己不法之所有，於100 年1
    月22日傍晚5 時50分許，趁該工地無人在內時，持其所有於
    客觀上足以對人之生命、身體、安全構成威脅，具有危險性
    可供作兇器使用之尖嘴鉗一支，徒步沿重新橋下方堤防走至
    該工地旁，利用該工地禁止他人進入之柵欄間之空隙，穿越
    柵欄進入該工地，隨後即以攜帶之尖嘴鉗，將該工地內附著
    石塊上之電纜線剪斷，而竊取總長約五公尺之電纜線（市值
    約新臺幣1,500 元）得手，隨後即自該工地離去。
三、黃俊龍上開侵入該工地竊取電纜線並離去之過程，恰為當時
    在重新橋上執行特種警衛勤務之員警劉坤銘目擊，除以行動
    電話錄影功能錄影存證外，並同時連絡派出所員警前往重新
    橋下方黃俊龍違章建築處查獲，並當場扣得其竊得之上開電
    纜線（已發還達欣工程公司）及其所有持以行竊用之上開尖
    嘴鉗一支。
四、案經新北市政府警察局三重分局報請臺灣板橋地方法院檢察
    署檢察官偵查起訴。
    理  由
一、本案認定被告黃俊龍有罪之證據方法計有：(1)被告就自己之
    犯罪事實於警詢、偵訊及審理中之坦承其有進入該工地內拿
    取電纜線之不利己陳述、(2)證人即員警劉坤銘於審理中證述
    之發現查獲經過、證人即達欣工程領回電纜線之該工地工程
    師紀佳明於審理中證述該工地狀況及該電纜線須以器械方能
    剪斷之證言、(3)本院於審判期日當庭勘驗員警劉坤銘以行動
    電話錄得影像之勘驗筆錄（如附表所示）、(4)員警於查獲時
    之現場採證照片、(5)扣案之尖嘴鉗。查均非屬被告以外之人
    於審判外陳述之傳聞證據，且均有證據能力，並均經本院依
    各該證據之調查方式調查，均可為本院裁判之依據。
二、上開犯罪事實，業據證人即員警劉坤銘於審理中證述明確，
    並與本院勘驗劉坤銘行動電話錄影影像相符，被告對其有進
    入該工地內拿取電纜線之事實，固不為爭執，惟先後辯稱其
    係經該工地工人同意其可入內拿取，其於拿取該等電纜線時
    並未攜帶器械云云。惟查：
  (一)本案被告係穿越該工地柵欄而進入該工地之事實，除據證人
    即員警劉坤銘於審理中證述明確外，劉坤銘並證稱該處柵欄
    雖有空隙，但可明確看出係在禁止外人進入該工地內等語，
    而證人即該工地之工程師紀佳明亦於審理中證稱該工地禁止
    外人進入，且證稱該工地內之電纜及土石均不允許外人任意
    入內拿取等語，再依卷內事證，被告於本案行竊當時，該工
    地內並無工地人員在內，是被告辯稱係該工地工人同意其可
    入內拿取該電纜線云云，顯屬卸責之詞。
  (二)又劉坤銘行動電話錄影影像，雖因畫質解析度無法清楚辨識
    被告於行竊當時手中是否持有器械，惟依劉坤銘證述，其目
    擊被告於工地內行竊時，係有見被告手上持有疑似器械物品
    ，但因距離看不清楚係何物，惟於查獲被告後，被告自其違
    章建物中取出扣案尖嘴鉗交付員警等語，參酌卷附之現場採
    證片之其竊得電纜線及該工地內其竊取地點處混凝土塊上所
    附著之電纜線，該等電纜線線頭處，均呈以器械剪斷之平直
    切口，而扣案之尖嘴鉗亦有剪斷物品之功能，且證人紀佳明
    亦證稱伊取回之被告竊得之電纜線須以器械剪斷方能取走，
    依上開事證，堪認被告確係以扣案剪嘴鉗將原屬其竊取地點
    處混凝土塊上附著電纜線剪下為其竊取之扣案電纜線，是其
    辯稱其並未攜帶器械云云，亦屬卸責之詞。
  (三)綜上所述，本案事證明確，被告犯行洵堪認定，應予依法論
    科。
三、按「行為後法律有變更者，適用行為時之法律。但行為後之
    法律有利於行為人者，適用最有利於行為人法律。」，刑法
    第2 條第1 項定有明文。被告二人為本案犯行後，刑法第32
    1 條之條文，已於100 年1 月26日修正公布並於同日施行（
    下稱修正後刑法；修正前刑法下稱修正前刑法），依上開規
    定，本案自應為新舊刑法之比較適用。修正後之刑法第321
    條，除將本條第一項之法定刑增訂「得併科新臺幣十萬元以
    下罰金」外，並就本條項第一款部分，刪除修正前限於「夜
    間」之要件，依上開比較之結果，修正後之規定，對被告並
    非有利，依上開規定，仍應適用行為時之法律。
四、按刑法第321 條第1 項第2 款所謂「其他安全設備」，係指
    具有隔絕防閑作用，並固定於土地上之建築物或工作物之安
    全設備而言（最高法院85年度台非字第313 號判決要旨參照
    ）。本案該工地外圍之柵欄，既係定著於土地上阻隔外人進
    入該工地內，自屬安全設備。又本條項第3 款所指之攜帶兇
    器竊盜，係以行為人攜帶兇器竊盜為其加重條件，此所謂兇
    器，其種類並無限制，凡客觀上足對人之生命、身體、安全
    構成威脅，具有危險性之兇器均屬之，且祇須行竊時攜帶此
    種具有危險性之兇器為已足，並不以攜帶之初有行兇之意圖
    為必要（最高法院79年度臺上字第5253號判例足資參照）。
    本案被告持以行竊之扣案尖嘴鉗係為金屬製造，質地堅硬，
    前端尖銳，客觀上足以傷害人之生命、身體而對安全構成威
    脅，顯係具有危險性之器械，應認屬兇器無疑。被告本案所
    為，係犯修正前刑法第321 條第1 項第2 、3 款之攜帶兇器
    踰越安全設備竊盜罪。又本案起訴書論罪欄雖漏載本條項第
    2 款之該加重事由，惟依起訴事實，查屬同一事實範圍，僅
    係對行為情狀列屬加重要件，且同屬同一條項，是就該事實
    同一範圍內，本院據以論罪科刑之法條與檢察官所引應適用
    之法條，既無不同，自無予以變更之餘地，茲僅此敘明變更
    罪名之意旨（最高法院93年度台上字第2870號判決之該案理
    由要旨參照）。被告前曾受有如事實欄一所述之犯罪科刑及
    執行情形，有臺灣高等法院被告前案紀錄表一份在卷可憑，
    其受有期徒刑之執行完畢後，五年以內故意再犯本件有期徒
    刑以上之罪，為累犯，應依刑法第47條第1 項之規定加重其
    刑。爰審酌被告犯罪動機、教育程度及生活狀況、品行、智
    識程度、其因本案犯行所生之危害與其本案犯後態度等之一
    切情狀，量處如主文所示之刑，以示懲儆。扣案尖嘴鉗一支
    ，係被告所有供其為本案犯行所用之物，爰依刑法第38條第
    1 項第2 款規定宣告沒收，附此敘明。
據上論斷，應依刑事訴訟法第299 條第1 項前段，修正前刑法第
321 條第1 項第2 、3 款，刑法第2 條第1 項前段、第47條第1
項，判決如主文。
本案經檢察官林慈雁到庭執行職務。
中    華    民    國   100    年    9     月    23    日
                  刑事第三庭  法  官  陳世旻
┌─────────────────────────────┐
│附表：本院勘驗劉坤銘行動電話錄影影像                      │
├─────────────────────────────┤
│勘驗結果：                                                │
│一、0122_170745 檔案：                                    │
│    (一)員警透過疑似欄杆的物體往下拍攝，攝得被告狀似蹲伏在石│
│      塊間，似有伸手到石塊的縫隙間拿取物品。              │
│    (二)影像全程四十五秒。                                  │
│二、0122_170848檔案：                                     │
│    (一)員警透過疑似欄杆的物體往下拍攝，攝得被告自蹲伏之石塊│
│      間起身，雙手有拉取至石塊處像線狀的物品在胸前纏繞整理│
│      ，似有伸手到石塊的縫隙間拿取物品，隨後起身向螢幕右下│
│      方離去。                                            │
│    (二)影像全程35秒。                                      │
└─────────────────────────────┘
以上正本證明與原本無異
如不服本判決應於送達後10日內向本院提出上訴狀
                              書記官  梁福建
中    華    民    國   100    年    9     月    23    日
附錄：本案論罪科刑法條
中華民國刑法
第  320    條  （普通竊盜罪、竊佔罪）
意圖為自己或第三人不法之所有，而竊取他人之動產者，為竊盜
罪，處五年以下有期徒刑、拘役或五百元以下罰金。
意圖為自己或第三人不法之利益，而竊佔他人之不動產者，依前
項之規定處斷。
前二項之未遂犯罰之。
修正前刑法第  321    條（加重竊盜罪）
犯竊盜罪而有左列情形之一者，處六月以上、五年以下有期徒刑
：
一、於夜間侵入住宅或有人居住之建築物、船艦或隱匿其內而犯
    之者。
二、毀越門扇、牆垣或其他安全設備而犯之者。
三、攜帶兇器而犯之者。
四、結夥三人以上而犯之者。
五、乘火災、水災或其他災害之際而犯之者。
六、在車站或埠頭而犯之者。
前項之未遂犯罰之。